

JORGE LARROSA QUESADA

SOBRE MÍ

Soy Jorge, desarrollador especializado en XR (VR y MR) y tecnologías interactivas. Tengo experiencia creando aplicaciones con Unity, Photon y desarrollo web, aplicadas en proyectos de salud y experiencias inmersivas. He participado en numerosos proyectos empleando metodología ágil Scrum, y me apasiona innovar con tecnología para generar impacto real."

EXPERIENCIA LABORAL

Desarrollador XR - Universitat Internacional de Catalunya Diciembre 2024 - Presente

Desarrollo de experiencias en Realidad Mixta con Unity y Meta Quest 3, integrando entornos multijugador con Photon para terapias de TCA, en colaboración con psicólogos especializados.

Prácticas en ITI - Instituto Tecnológico de Informática Paterna, Valencia - España Febrero 2024 - Junio 2024 (5 meses)

Diseño y desarrollo de apps para wearables que capturan y transmiten datos fisiológicos, integrados en experiencias de Realidad Mixta para apoyo en salud mental, usando Android Studio (Kotlin), ZMQ y Unity.

EDUCACIÓN

Grado en Tecnologías Interactivas Universidad Politécnica de Valencia (UPV) 2020 - 2024

COMPETENCIAS TRANSVERSALES

Planificación y Trabajo en Comunicación Gestión del Tiempo Equipo Efectiva

Diseño y Proyecto Creatividad y Resolución de Emprendimiento Problemas

CONTACTO



643 36 46 75



jorgelarrosaquesada@gmail.com



Alicante



Carnet y Vehículo Propio

HABILIDADES

• Android Studio

• Java / Kotlin

Unity

• C#

• Arduino

• C++

• Python

• JavaScript

Páginas Web

• HTML/CSS

• GIT

• Scrum

ZMQ

MOTT

Astro

Tailwind

IDIOMAS

- Inglés B1 | Cursando B2
- Valenciano



